【裁判字號】    90,台上,3826
【裁判日期】    900621
【裁判案由】    公共危險
【裁判全文】
最高法院刑事判決                                九十年度台上字第三八二六號
    上  訴  人  甲○○
右上訴人因公共危險案件，不服台灣高等法院台南分院中華民國九十年四月十二日第
二審判決（九十年度交上訴字第四○二號，起訴案號：台灣台南地方法院檢察署八十
九年度偵字第一○一八一號），提起上訴，本院判決如左：
    主  文
上訴駁回。
    理  由
按刑事訴訟法第三百七十七條規定，上訴於第三審法院，非以判決違背法令為理由，
不得為之。是提起第三審上訴，應以原判決違背法令為理由，係屬法定要件。如果上
訴理由狀並未依據卷內訴訟資料，具體指摘原判決不適用何種法則或如何適用不當，
或所指摘原判決違法情事，顯與法律規定得為第三審上訴理由之違法情形，不相適合
時，均應認其上訴為違背法律上之程式，予以駁回。本件原判決綜合調查證據之結果
，認上訴人甲○○犯有刑法第一百八十五條之四駕駛動力交通工具肇事，致人傷而逃
逸罪之事實，因認第一審判決就此部分論上訴人以上開罪名，處有期徒刑壹年貳月，
為無不合，予以維持，駁回上訴人在第二審之上訴，已詳認定犯罪事實之依據及憑
以認定之理由，並對上訴人否認駕車肇事而故意逃逸之辯詞，如何不足採信，均已依
據卷內資料予以指駁及說明，從形式上觀察，原判決並無違背法令情形。上訴意旨謂
：上訴人駕車肇事地點距上訴人住處不遠，苟明知肇事致人受傷而欲逃逸，以逃避刑
責，豈有未遠離至較遠或隱蔽之處，卻仍駕車返回住處，復未迅即修復掉落之照後鏡
，以免事跡敗露，凡此，適足以反證上訴人確不知駕車肇事，致被害人郭蔡秀足受傷
，上訴人委無肇事逃逸之故意等語，係就原判決已詳為論斷與說明之事項，再為事實
上之爭執，殊非適法之第三審上訴理由。又上訴人所為否認有肇事逃逸故意之辯解，
如何不足採取，原判決理由一已說明其調查審認之意見，雖理由之說明稍嫌簡略，究
非理由不備。再原判決並未依憑被害人所指訴上訴人於肇事後猶開啟車門對其辱之
事證為論罪基礎，原判決未於理由內就此加以論述，難謂有理由不備之違法。此外，
上訴人徒憑己意，對原審職權之適法行使及原判決理由已詳為論斷之事項，任意爭辯
，顯與法定上訴第三審之形式要件不符，其上訴違背法律上之程式，應予駁回。上訴
人另被訴不能安全駕駛動力交通工具而駕駛及過失傷害二部分，因不得上訴均已確定
，附為明。
據上論結，應依刑事訴訟法第三百九十五條前段，判決如主文。
中      華      民      國     九十     年      六      月    二十一    日
                              最高法院刑事第六庭
                                  審判長法官  謝  家  鶴
                                        法官  洪  文  章
                                        法官  花  滿  堂
                                        法官  陳  世  淙
                                        法官  洪  佳  濱
      右正本證明與原本無異
                                              書  記  官
中      華      民      國     九十     年      七      月     十一     日


司法院資訊處製作；財團法人民間司法改革基金會備份。
